【裁判字號】    97,簡上,1131
【裁判日期】    971119
【裁判案由】    妨害名譽
【裁判全文】
臺灣板橋地方法院刑事判決            97年度簡上字第1131號
上  訴  人  臺灣板橋地方法院檢察署檢察官
被      告  甲○○
上列上訴人因被告妨害名譽案件，不服本院刑事庭中華民國九十
七年七月三十一日九十七年度簡字第五一八一號第一審刑事簡易
判決（聲請簡易判決處刑案號：九十七年度偵字第一五二八六號
），提起上訴，本院管轄之第二審合議庭判決如下：
    主  文
上訴駁回。
    事  實
一、本案經本院管轄第二審之合議庭審理結果，認原審以被告甲
    ○○犯刑法第三百零九條第一項之公然侮辱罪，判處被告罰
    金新臺幣二千元，如易服勞役，以新臺幣一千元折算一日。
    經核其認事用法及量刑均無不當，應予維持，並引用原審刑
    事簡易判決書記載之事實、證據及理由（如附件）。
二、本件檢察官上訴意旨略以：被告妨害名譽行為，情節嚴重，
    而原審僅量處罰金新臺幣二千元，顯屬過輕云云。
三、按法官於有罪判決中，究應如何量處罪刑，均為實體法賦予
    審理法官刑罰之裁量權事項，法官行使此項裁量權，自得依
    據個案情節，參諸刑法第五十七條所定各款犯罪情狀之規定
    ，於該法定刑度範圍內，基於合義務性之裁量，量處被告罪
    刑。質言之，法官為此量刑之裁量權時，除不得逾越法定刑
    或法定要件外，尚應符合法規範之體系及目的，遵守一般有
    效之經驗及論理法則等法原則，亦即應兼顧裁量之外部及內
    部性，如非顯然有裁量逾越或裁量濫用之違法情事，自不得
    任意指摘為違法，此亦為最高法院歷年多起判例所宣示之原
    則（最高法院八十年台非字第四七三號判例、七十五年台上
    字第七０三三號判例、七十二年台上字第六六九六號判例、
    七十二年台上字第三六四七號判例意旨可資參照）。關於量
    刑之裁量權，乃憲法所保障法官獨立審判之核心，法院行使
    此項裁量權，亦非得以任意或自由為之，仍應受一般法律原
    理原則之拘束，即仍須符合法律授權之目的、法律秩序之理
    念、國民法律感情及一般合法有效之慣例等規範，尤其應遵
    守比例原則及平等原則之意旨，否則即可能構成裁量濫用之
    違法（最高法院八十六年度台上字第七六五五號判決意旨亦
    可參照）。亦即如非有裁量逾越或裁量濫用之明顯違法情事
    ，自不得擅加指摘其違法或不當，即使上級法院對下級法院
    裁量權之審查，亦應同此標準，此不僅在保障法官不受任何
    制度外之不當干涉，更保障法官不受制度內的異質干涉，此
    方符憲法第八十條所宣示獨立審判之真義。本院審理結果認
    為：原審判決於量刑時，已審酌被告之素行、品行、犯罪之
    動機、目的、手段、所生危害，及犯後坦承犯行，態度良好
    等一切情狀，於法定刑拘役或銀元三百元以下罰金之範圍內
    ，判處被告罰金新臺幣二千元，如易服勞役，以新臺幣一千
    元折算一日。核符前述憲法比例原則及平等原則之要求，原
    審刑罰裁量權之行使實無違法不當之處，量刑亦屬妥適。故
    可認本件之上訴意旨並無理由。綜上所述，本件上訴意旨既
    無理由，原審判決又無違法或不當之處，依法應予駁回。
據上論斷，應依刑事訴訟法第四百五十五條之一第一項、第三項
、第三百六十四條、第三百六十八條、第三百七十三條，判決如
主文。
本案經檢察官蘇振文到庭執行職務。
中    華    民    國    97    年    11    月    19    日
                  刑事第六庭  審判長法  官  胡堅勤
                                    法  官  盧軍傑
                                    法  官  林家賢
不得上訴。
                                    書記官
中    華    民    國    97    年    11    月    19    日
附錄本判決論罪科刑法條：
刑法第三百零九條第一項：
公然侮辱人者，處拘役或三百元以下罰金。
附件：
臺灣板橋地方法院刑事簡易判決          97年度簡字第5181號
聲  請  人  臺灣板橋地方法院檢察署檢察官
被      告  甲○○  男  32歲（民國○○年○月○○日生）
                    身分證統一編號：Ｚ000000000號
                    籍設臺北縣三重市○○○路77號
                    住臺北縣板橋市○○路○段123號
                    居臺北縣泰山鄉○○路○段492巷2號4樓
上列被告因妨害名譽案件，經檢察官聲請以簡易判決處刑（97年
度偵字第15286 號），本院判決如下：
    主  文
甲○○公然侮辱人，處罰金新臺幣貳仟元，如易服勞役，以新臺
幣壹仟元折算壹日。
    事實及理由
一、本件犯罪事實、證據及應適用之法條，均引用如附件檢察官
    聲請簡易判決處刑書之記載。
二、爰審酌被告之素行、品行、犯罪之動機、目的、手段、所生
    危害，及犯後坦承犯行態度良好等一切情狀，量處如主文所
    示之刑，並諭知易服勞役之折算標準，以資懲儆。
三、依刑事訴訟法第449 條第1 項、第3 項、第454 條第2 項，
    刑法第309 條第1 項、第42條第3 項前段，刑法施行法第1
    條之1 第1 項、第2 項前段，逕以簡易判決處刑如主文。
四、如不服本判決，得自收受送達之日起10日內向本院提出上訴
    狀，上訴於本院第二審合議庭（須附繕本）。
中    華    民    國    97    年    7     月    31    日
                  刑事第二庭    法  官  陳坤地
上列正本證明與原本無異。
                                書記官  林 壯隆
中    華    民    國    97    年    8     月    11    日
臺灣板橋地方法院檢察署檢察官聲請簡易判決處刑書
                                     97年度偵字第15286號
    被      告  甲○○  男  32歲（民國○○年○月○○日生）
                        住臺北縣板橋市○○路○段123號
                        國民身分證統一編號：Ｚ000000000號
上列被告因妨害名譽案件，業經偵查終結，認宜以簡易判決處刑
，茲將犯罪事實及證據並所犯法條分敘如下：
        犯  罪  事  實
一、甲○○係位在臺北縣板橋市○○路○段一二三號「民生路商
    務會館」經理，其店內職員丙○○因故離職後，復於民國九
    十六年七月二十八日晚上九時許，與友人前往「民生商務會
    館」消費，然因甲○○所屬之會館將丙○○遺留上址之財物
    清空（此部分侵占案件，另為不起訴處分確定），而與甲○
    ○發生爭執。詎甲○○竟基於公然侮辱之犯意，以「幹你娘
    」等三字經之不雅文字，辱罵丙○○。
二、案經丙○○告訴偵辦。
        證  據  並  所  犯  法  條
一、證據：
  (一)被告甲○○偵查供述；
  (二)告訴人丙○○偵查證詞；
  (三)臺灣板橋地方法院九十六年度易字第三七二七號刑事判決。
二、核被告所為，係犯刑法第三百零九條第一項之公然侮辱罪。
三、依刑事訴訟法第四百五十一條第一項聲請逕以簡易判決處刑
    。
        此    致
臺灣板橋地方法院
中    華    民    國    97    年    5     月    20    日
                              檢  察  官  乙  ○  ○
本件正本證明與原本無異
中    華    民    國    97    年    5     月    29    日
                              書  記  官


司法院資訊處製作；財團法人民間司法改革基金會備份。
